臺灣臺中地方法院刑事判決　　　　　　　94年度訴字第1893號
公　訴　人　臺灣臺中地方法院檢察署檢察官
被　　　告　乙○○
　　　　　　　　　　　四十三號.
選任辯護人　林文成律師
上列被告因違反槍砲彈藥刀械管制條例案件，經檢察官提起公訴
（94年度偵字第8025號），本院判決如下：
    主  　文
乙○○未經許可，寄藏手槍，處有期徒刑陸年，併科罰金新臺幣
拾貳萬元，罰金如易服勞役，以銀元佰元即新臺幣玖佰元折算
壹日。扣案之ＧＬＯＣＫ廠製１９型口徑９ＭＭ制式半自動手槍
（槍枝管制編號：0000000000號）、ＢＥＲＥＴＴＡ
廠製９２ＤＳ型口徑９ＭＭ制式半自動手槍（槍枝管制編號：0
000000000號）各壹枝均沒收。
    犯罪事實
一、乙○○明知制式手槍及具有殺傷力或破壞性之各類彈藥，非
    經中央主管機關許可，不得寄藏，竟於民國九十三年十二月
    下旬某日，因其友人即姓名年籍不詳年約三十餘歲綽號「阿
    雄」之成年男子因另案遭通緝，而其逃緝中不便持有制式手
    槍與子彈，竟僅因一時好奇，基於寄藏制式手槍及子彈之犯
    意，在彰化縣伸港鄉海邊，受該「阿雄」之成年男子之請託
    暫代為保管，而未經許可，收受「阿雄」所交予之具有殺傷
    力之ＧＬＯＣＫ廠製１９型口徑９ＭＭ制式半自動手槍（槍
    枝管制編號：0000000000號）、ＢＥＲＥＴＴＡ
    廠製９２ＤＳ型口徑９ＭＭ制式半自動手槍（槍枝管制編號
    ：0000000000號）各一枝及口徑９ＭＭ制式子彈
    十顆（乙○○嗣後試射二顆，詳如後述，餘八顆經送鑑驗後
    均業已試射），並將之藏放其位於彰化縣安溪東路六三巷二
    六號住處之隔壁菜園內。乙○○先於九十四年二月初某日，
    在彰化縣伸港鄉海邊，持上開ＢＥＲＥＴＴＡ廠製９２ＤＳ
    型口徑９ＭＭ制式半自動手槍試射口徑９ＭＭ制式子彈一顆
    後，再於同年四月二十四日凌晨一時許，在臺中市○○區○
    ○路二段六四號「金錢豹酒店」之二樓電梯轉角處，因生活
    壓力導致情緒不佳，另持上開ＧＬＯＣＫ廠製１９型口徑９
    ＭＭ制式半自動手槍朝天花板上試射口徑９ＭＭ制式子彈一
    顆後隨即離去。嗣於九十四年五月三日上午八時五十分許，
    因警偵辦上開「金錢豹酒店」持槍射擊子彈事件，為警在臺
    中市○○區○○路三段十號前查緝乙○○，經警取得乙○○
    同意執行搜索，而自乙○○身上扣得上開ＧＬＯＣＫ廠製１
    ９型口徑９ＭＭ制式半自動手槍、ＢＥＲＥＴＴＡ廠製９２
    ＤＳ型口徑９ＭＭ制式半自動手槍各一枝及口徑９ＭＭ制式
    子彈八顆等物（經送鑑驗後均業已試射），始查悉上情。
二、案經臺中市警察局第六分局報請臺灣臺中地方法院檢察署檢
    察官偵查起訴。
    理  　由
一、上揭事實，業據被告乙○○於本院審理時均坦承不諱，核與
    證人即「金錢豹酒店」在場目擊者李榮裕、范復興、張世忠
    、游嘉武等人於檢察官偵訊時之證述相符，而前開查扣之手
    槍二枝及子彈八顆經送內政部警政署刑事警察局以性能檢驗
    法及制式子彈試射法鑑定結果認：「一、送鑑克拉克制式手
    槍壹枝（槍枝管制編號：0000000000號），認係
    奧地利ＧＬＯＣＫ廠製１９型口徑９ＭＭ制式半自動手槍，
    機械性能良好，可擊發同口徑制式子彈，認具殺傷力。二、
    送鑑貝瑞塔制式手槍壹枝（槍枝管制編號：0000000
    000號），認係義大利ＢＥＲＥＴＴＡ廠製９２ＤＳ型口
    徑９ＭＭ制式半自動手槍，機械性能良好，可擊發同口徑制
    式子彈，認具殺傷力。三、送鑑制式子彈捌顆（試射捌顆）
    ，認均係口徑９ＭＭ制式子彈，認具殺傷力。」乙節，有該
    局九十四年五月三日刑鑑字第○九四○○六八八九七號槍彈
    鑑定書乙份在卷可稽，此外復有前開ＧＬＯＣＫ廠製１９型
    口徑９ＭＭ制式半自動手槍及ＢＥＲＥＴＴＡ廠製９２ＤＳ
    型口徑９ＭＭ制式半自動手槍各一枝（本扣得口徑９ＭＭ制
    式子彈八顆，經送鑑定鈞業經試射）扣案足資佐證。是被告
    之自白與事實相符，本件事證明確，被告犯行應堪認定。
二、按稱寄藏者，係指行為人受他人之委託，而代為收藏，使不
    易為人發現之謂，申言之，行為人於主觀上有為人寄藏之故
    意，在客觀上有為之保管藏匿之行為即該當之，本案被告受
    友人「阿雄」所託，代為保管具有殺傷力之前開ＧＬＯＣＫ
    廠製１９型口徑９ＭＭ制式半自動手槍、ＢＥＲＥＴＴＡ廠
    製９２ＤＳ型口徑９ＭＭ制式半自動手槍各一枝及口徑９Ｍ
    Ｍ制式子彈十顆（被告嗣後試射二顆，業如前述，餘八顆經
    送鑑驗後均業經試射）等物，並將之藏放於其位於彰化縣安
    溪東路六三巷二六號住處之隔壁菜園內，業如前述，故核其
    所為，係犯槍砲彈藥刀械管制條例第七條第四項之未經許可
    寄藏手槍罪，及同法第十二條第四項之未經許可寄藏子彈罪
    （雖槍砲彈藥刀械管制條例於九十四年一月二十六日修正公
    布並於同年月二十八日生效，然上開二條文並未予修正，即
    無新舊法比較之問題）。又寄藏行為本質上包括持有行為，
    被告以寄藏之意思而持有前開ＧＬＯＣＫ廠製１９型口徑９
    ＭＭ制式半自動手槍、ＢＥＲＥＴＴＡ廠製９２ＤＳ型口徑
    ９ＭＭ制式半自動手槍各一枝及口徑９ＭＭ制式子彈十顆（
    被告嗣後試射二顆，業如前述，餘八顆經送鑑驗後均業經試
    射）之行為，為寄藏之當然結果，均不另論罪（最高法院七
    十四年度台上字第三四○○號判例意旨參照）。另被告其以
    一寄藏行為同時觸犯槍砲彈藥刀械管制條例第七條第四項之
    未經許可寄藏手槍罪，及同條例第十二條第四項之未經許可
    寄藏子彈罪，為想像競合犯，應從一重之未經許可寄藏手槍
    罪處斷。爰審酌被告平日素行，其未經許可寄藏具有殺傷力
    之制式手槍及制式子彈，對他人生命、身體、安全造成威脅
    ，並對社會治安足以造成重大影響，惡性非輕，其所寄藏制
    式手槍及子彈之數量，及犯罪後坦承犯行態度良好等一切情
    狀，量處如主文所示之刑，並就併科罰金部分諭知易服勞役
    之折算標準，以示懲儆。
三、至扣案之ＧＬＯＣＫ廠製１９型口徑９ＭＭ制式半自動手槍
    （槍枝管制編號：0000000000號）、ＢＥＲＥＴ
    ＴＡ廠製９２ＤＳ型口徑９ＭＭ制式半自動手槍（槍枝管制
    編號：0000000000號）各一枝，均屬違禁物，應
    依刑法第三十八條第一項第一款之規定均宣告沒收之。另原
    扣案之口徑９ＭＭ制式子彈八顆（原自「阿雄」處寄藏十顆
    ，經被告試射二顆後僅餘八顆），則經鑑驗機關試射後，僅
    剩餘彈殼，而失其子彈之結構及性能，均不具殺傷力，已非
    屬違禁物，故均無庸另為沒收之諭知，附此敘明。
據上論斷，應依刑事訴訟法第二百九十九條第一項前段，槍砲彈
藥刀械管制條例第七條第四項、第十二條第四項，刑法第十一條
前段、第五十五條、第四十二條第二項、第三十八條第一項第一
款，罰金罰鍰提高標準條例第二條，判決如主文。
本案經檢察官甲○到庭執行職務。
中　　華　　民　　國　　94　　年　　7 　　月　　20　　日
                    臺灣臺中地方法院刑事第十三庭
                        審判長法　官
                        　　　法  官
                              法　官
上正本證明與原本無異。
如不服本判決，應於送達後十日內向本院提出上訴狀（須附繕本
），上訴於臺灣高等法院臺中分院。
                        　　　書記官
中　　華　　民　　國　　94　　年　　7 　　月　　20　　日
附錄論罪科刑法條：
槍砲彈藥刀械管制條例第七條
未經許可，製造、販賣或運輸火砲、肩射武器、機關槍、衝鋒槍
、卡柄槍、自動步槍、普通步槍、馬槍、手槍或各類砲彈、炸彈
、爆裂物者，處死刑、無期徒刑或七年以上有期徒刑；處徒刑者
，併科新台幣三千萬元以下罰金。
未經許可，轉讓、出租或出借前項所列槍砲、彈藥者，處無期徒
刑或五年以上有期徒刑，併科新台幣一千萬元以下罰金。
意圖供自己或他人犯罪之用，而犯前二項之罪者，處死刑或無期
徒刑；處徒刑者，併科新台幣五千萬元以下罰金。
未經許可，持有、寄藏或意圖販賣而陳列第一項所列槍砲、彈藥
者，處五年以上有期徒刑，併科新台幣一千萬元以下罰金。
第一項至第三項之未遂犯罰之。
槍砲彈藥刀械管制條例第十二條
未經許可，製造、販賣或運輸子彈者，處一年以上七年以下有期
徒刑，併科新台幣五百萬元以下罰金。
未經許可，轉讓、出租或出借子彈者，處六月以上五年以下有期
徒刑，併科新台幣三百萬元以下罰金。
意圖供自己或他人犯罪之用，而犯前二項之罪者，處三年以上十
年以下有期徒刑，併科新台幣七百萬元以下罰金。
未經許可，持有、寄藏或意圖販賣而陳列子彈者，處五年以下有
期徒刑，併科新台幣三百萬元以下罰金。
第一項至第三項之未遂犯罰之。
